# 库存股加权平均股本

提问人：bigxia07 时间：2016-08-22 12:04:30
假设 2015 年年初股本 1000 万股，本年 6 月发行限制性股票 100 万股（分三期，每一年一期，如业绩不符合要求会回购注销），则至年末加权平均股本怎么算， 2016 年解锁40%，共 40 万股，则 2016 年加权平均股本怎么算

回答人：chenyiwei
在计算基本每股收益时， 2015 年度的加权平均股本不包含限制性股票的股份数； 2016 年度则按该年内实际解锁的限制性股票股份数自解锁次月起纳入加权计算，视同在解锁当月新发行的股份。 在计算稀释每股收益时，处理原则详见《企业会计准则解释第 7 号》第五条的相关规定，此处不再重复。